【裁判字號】    95,訴緝,107
【裁判日期】    950630
【裁判案由】    毒品危害防制條例
【裁判全文】
臺灣臺北地方法院刑事判決             95年度訴緝字第107號
公  訴  人  臺灣臺北地方法院檢察署檢察官
被      告  甲○○
上列被告因毒品危害防制條例案件，經檢察官提起公訴（九十四
年度毒偵字第八一０號），被告於本院準備程序中為有罪之陳述
，本院合議庭裁定由受命法官獨任進行簡式審判程序審理，判決
如下：
    主  文
甲○○施用第一級毒品，累犯，處有期徒刑柒月。扣案之第一級
毒品海洛因伍包（合計淨重壹點肆伍公克），沒收銷燬之，包裝
前開海洛因之空包裝伍只（重壹點壹陸公克）沒收。
    事  實
一、甲○○前於民國八十四年間因違反肅清煙毒條例案件，經臺
    灣桃園地方法院判處有期徒刑四年六月確定，又於八十五年
    間因違反麻醉藥品管理條例案件，經同院判處有期徒刑四月
    確定，嗣經該院裁定定其應執行刑為有期徒刑四年十月，於
    八十六年十二月五日縮短刑期假釋出監，於八十九年六月二
    十九日縮刑期滿未經撤銷假釋而執行完畢。復於九十二年間
    因施用第一級、第二級毒品案件，經依本院九十二年度毒聲
    字第六三四號裁定送觀察勒戒後，因有繼續施用毒品之傾向
    ，本院以九十二年度毒聲字第一四五五號裁定令入戒治處所
    施以強制戒治，嗣經本院以九十三年度毒聲字第九九號裁定
    停止戒治，所餘戒治期間付保護管束，於九十三年七月二十
    三日保護管束期滿未經撤銷而執行完畢，並由臺灣臺北地方
    法院檢察署檢察官於九十三年八月二十七日以九十三年度戒
    毒偵字第一一一號為不起訴處分確定。詎仍不知悔改，於九
    十三年十二月三日下午一時二十分為警採尿時回溯前二十六
    小時內之某日時（不含為警查獲至採尿前之期間），在其位
    於桃園縣桃園市○○路八十號十二樓之二之住處，以將第一
    級毒品摻入香菸內吸食之方式，施用第一級毒品海洛因一次
    。嗣經警於九十三年十二月三日中午十二時四十五分，在臺
    北市中山區○○○路○段與長春路口查獲，並扣得其所有供
    施用之海洛因五包（合計淨重一點四五公克，空包裝重一點
    一六公克）。
二、案經臺北市政府警察局萬華分局報告臺灣臺北地方法院檢察
    署檢察官偵查起訴，甲○○於本院於準備程序中自白犯罪，
    本院合議庭裁定以簡式審判程序審理。
    理  由
一、上開事實，業據被告甲○○於本院審理時坦承不諱，且其於
    上開時地為警查獲後，經警採集其尿液送驗結果，呈嗎啡陽
    性反應，有臺灣尖端先進生技醫藥股份有限公司於九十三年
    十二月十日所出具之濫用藥物檢驗報告一紙在卷可稽（見九
    十三年度核退字第七三一八號卷第三頁）。又扣案之白粉五
    包經送法務部調查局鑑定結果，均含有海洛因之成份（合計
    淨重一點四五公克、空包裝重一點一六公克），有該局九十
    四年一月二十八日所出具之調科壹字第○二○○○六八九四
    號鑑定通知書一紙附卷可考（見同上卷第五頁），足認被告
    前揭出於任意性之自白與事實相符，堪以採信。再被告前於
    九十二年間，因施用第一級、第二級毒品案件，經依本院九
    十二年度毒聲字第六三四號裁定送觀察勒戒後，因有繼續施
    用毒品傾向，本院以九十二年度毒聲字第一四五五號裁定令
    入戒治處所施以強制戒治，嗣經本院以九十三年度毒聲字第
    九九號裁定停止戒治，所餘戒治期間付保護管束，於九十三
    年七月二十三日保護管束期滿未經撤銷而執行完畢，並由臺
    灣臺北地方法院檢察署檢察官於九十三年八月二十七日以九
    十三年度戒毒偵字第一一一號為不起訴處分確定，有前揭不
    起訴處分書及臺灣高等法院被告前案紀錄表在卷可稽，其於
    前揭強制戒治處分執行完畢釋放後五年內再犯本件施用毒品
    之罪，事證明確，應依法論科。
二、按海洛因係屬毒品危害防制條例第二條第二項第一款所規定
    之第一級毒品，是核被告所為，係犯毒品危害防制條例第十
    條第一項之施用第一級毒品罪。其施用前後持有第一級毒品
    海洛因之低度行為，為其施用之高度行為所吸收，不另論罪
    。又被告曾於八十四年間因違反肅清煙毒條例案件，經臺灣
    桃園地方法院判處有期徒刑四年六月確定，又於八十五年間
    因違反麻醉藥品管理條例案件，經同院判處有期徒刑四月確
    定，嗣經該院裁定定其應執行刑為有期徒刑四年十月，於八
    十六年十二月五日縮短刑期假釋出監，於八十九年六月二十
    九日縮刑期滿未經撤銷假釋而執行完畢，此有臺灣高等法院
    被告前案紀錄表在卷可按，其於有期徒刑執行完畢後五年之
    內，再犯本件最重本刑為有期徒刑以上之罪，為累犯，應依
    刑法第四十七條之規定加重其刑。爰審酌施用毒品對個人身
    心戕害甚鉅，且被告前已因施用毒品案件接受強制戒治，竟
    仍再犯本件犯行，顯見其並未決心戒除毒癮，惟其犯後坦承
    犯行，態度良好，且本件為警查獲其施用毒品之次數僅一次
    ，暨其犯罪之動機、目的、手段、生活狀況、品行、智識程
    度、所生之危害等一切情狀，量處如主文所示之刑。扣案之
    第一級毒品海洛因五包（合計淨重一點四五公克），為查獲
    之毒品，應依毒品危害防制條例第十八條第一項前段之規定
    宣告沒收銷燬之。另包裝前揭海洛因之空包裝袋五只（重一
    點一六公克），為被告所有供犯罪所用之物，業據其供陳在
    卷，爰依刑法第三十八條第一項第二款之規定宣告沒收。
據上論斷，應依刑事訴訟法第二百七十三條之一第一項、第二百
九十九條第一項前段，毒品危害防制條例第十條第一項，第十八
條第一項前段，刑法第十一條前段、第四十七條、第三十八條第
一項第二款，判決如主文。
本案經檢察官陳淑雲到庭執行職務
中    華    民    國    95    年    6     月    30    日
                  刑事第五庭    法  官  李宜娟
以上正本證明與原本無異。
如不服本判決，應於判決送達後10日內，向本院提出上訴狀。
                                書記官  游秀珠
中    華    民    國    95    年    7     月    6     日
附錄本案論罪科刑法條：
毒品危害防制條例第10條第1項
施用第一級毒品者，處 6 月以上 5 年以下有期徒刑。


司法院資訊處製作；財團法人民間司法改革基金會備份。
